【裁判字號】    99,上易,797
【裁判日期】    990427
【裁判案由】    詐欺
【裁判全文】
臺灣高等法院刑事判決                 99年度上易字第797號
上  訴  人
即  被  告  甲○○
上列上訴人因詐欺案件，不服臺灣新竹地方法院98年度易字第
240號，中華民國99年3月12日第一審判決（起訴案號：臺灣新竹
地方法院檢察署97年度偵字第6464號），提起上訴，本院判決如
下：
    主  文
上訴駁回。
    理  由
一、按民國96年7月4日修正公布刑事訴訟法第361條第2項、第3
    項、第367條前段分別規定，上訴書狀應敘述具體理由；上
    訴書狀未敘述上訴理由者，應於上訴期間屆滿後20日內補提
    理由書於原審法院，逾期未補提者，原審法院應訂期間先命
    補正；第二審法院認為上訴書狀未敘述理由或上訴有第362
    條前段之情形者，應以判決駁回之。則不服地方法院之第一
    審判決而上訴者，應敘述具體理由，為上訴必備之程式；倘
    已提出上訴理由，但所提非屬具體理由者，由第二審法院以
    上訴不合法律上之程式，判決駁回。所謂具體理由，解釋上
    固係指依據卷內既有訴訟資料或提出新事證，指摘或陳明第
    一審判決於認定事實、適用法律或量刑有何足以影響判決本
    旨之不當或違法，而構成應予撤銷、變更之具體事由，始克
    當之；僅泛言原判決認定事實錯誤、違背法令、量刑失之過
    當或輕縱，而未依上述意旨指出具體事由，或形式上雖已指
    出具體事由，然其事由縱使屬實，亦不足認原判決有何不當
    或違法者，皆難謂係具體理由，俾與第二審上訴制度旨在請
    求第二審法院撤銷、變更不當或違法之第一審判決，以實現
    個案救濟之立法目的相契合，並節制濫行上訴。又第二審法
    院審酌是否合於法定具體理由要件，應就上訴書狀所述理由
    及第一審判決之認事、用法或量刑，暨卷內所有訴訟資料等
    項，兼顧保障被告之權益，而為整體、綜合觀察，不容偏廢
    ，始符立法本旨(最高法院98年度台上字第2796號判決參照)
    。
二、查原審判決依據被告甲○○自白犯罪事實，與被害人即證人
    田正福先後於警訊、檢察官偵查中及原審審理時指證遭田美
    真及被告聯手騙金錢之經過，暨共犯即證人田美真於警訊、
    檢察官偵查中及原審審理時供認與被告甲○○共同詐騙被害
    人田正福金錢之情節，及在場見聞之證人郭文容在偵查及原
    審之證詞，認為被告之自白與上開證人等之證述情節相符，
    復有共犯田美真之測謊報告書可資佐證，據此認定被告甲○
    ○確有與田美真共犯詐欺取財罪之犯行無訛。並審被告品行
    非佳，因一時貪念而與田美真聯手騙取田美真親人之財物，
    騙取之金額非少，造成被害人田正福重大之損害，惟被告犯
    罪後坦承犯行，態度尚可，且已與被害人達成民事上和解等
    一切情狀，量處被告甲○○有期徒刑六月，並諭知如易科罰
    金，以新台幣壹仟元折算壹日。原審認事用法及量刑均稱妥
    適，自形式上觀之，並無任何瑕疵可指。
三、被告甲○○提起本件上訴，其上訴理由泛稱：「本人於開庭
    期間坦承一切，又與被害人達成和解，對於貴院所判決之陸
    個月甚覺（誤載為決）太重，懇請鈞長准予改判，本人保證
    出獄後將快工作還錢給被害人及繳納易科罰金。」云云。經
    核並未具體指摘原判決關於認定事實、適用法律等事項，究
    竟有何違法或不當之情形，徒然爭執量刑過重，揆諸上開說
    明，本件上訴不合法律上之程式，且無從補正，應予駁回，
    並不經言詞辯論為之。
四、依刑事訴訟法第367條前段、第372條判決如主文。
中    華    民    國    99    年    4     月    27    日
                  刑事第一庭    審判長法  官  葉騰瑞
                                      法  官  莊明彰
                                      法  官  王炳梁
以上正本證明與原本無異。
不得上訴。
                                      書記官  魏淑娟
中    華    民    國    99    年    4     月    27    日

司法院資訊處製作；財團法人民間司法改革基金會備份。
